臺灣板橋地方法院刑事判決　　　　　　　　　　　　九十三年度訴字第二０九０號
　　公　訴　人　臺灣板橋地方法院檢察署檢察官
　　被　　　告　乙○○
右列被告因搶奪等案件，經檢察官提起公訴（九十三年度偵字第一七八七四號），因
被告於本院準備程序中為有罪之陳述，嗣經本院合議庭裁定以簡式審判程序審理，本
院判決如左：
    主  文
乙○○意圖為自己不法之所有，而搶奪他人之動產，累犯，處有期徒刑壹年。鑰匙一
支沒收。
    事  實
一、乙○○前曾於民國八十三年間，因違反肅清煙毒條例、麻醉藥品管制條例案件，
    經本院於八十四年五月二十四日，以八十四年度訴緝字第六一號判處有期徒刑四
    年二月、十月，其中違反肅清煙毒條例部分於八十四年七月六日確定；違反麻醉
    藥品管制條例案件部分，經上訴後，由臺灣高等法院以八十四年度上訴字第五０
    五０號改判處有期徒刑一年，於八十五年一月四日確定，另更定應執行刑為有期
    徒刑五年，於八十九年十二月十六日縮短刑期假釋出監，並於九十一年三月十四
    日保護管束期滿執行完畢。詎猶不知悔改，於九十三年十一月四日十四時許，在
    臺北縣三重市○○街三十號信義公園旁，意圖為自己不法之所有，以其所有之機
    車鑰匙一支，竊取丙○○所有之車號ＧＰＲ─八七五號之山葉重型機車一部（機
    車置物箱內有摩托羅拉Ｅ３６０號行動電話一支）得手後，供己騎用，並將車內
    行動電話以新臺幣（下同）五百元之價格轉售予他人；復意圖為自己不法之所有
    ，於同日十七時十八分許騎乘該機車，在臺北縣三重市○○路與龍門路口，趁甲
    ○○○不及防備之際，由左後方駛近甲○○○，伸手搶奪甲○○○左手所提之手
    提袋二只（內有甲○○○所有之衣服一件、黑色皮夾一只、手機一支、金戒指一
    枚、現金一千元、農會金融卡及健保卡各一張）得手後，疾速駛離，為路人宋豐
    年全程目擊並追躡於後，經警於同日十七時四十分許，在臺北縣三重市○○○路
    四十四巷五號前，當場逮捕乙○○，查獲上開失竊之重型機車一輛、甲○○○遭
    搶奪之手提包二只，並扣得乙○○所有之機車鑰匙一支。
三、案經被害人甲○○○訴由臺北縣政府警察局三重分局報告臺灣板橋地方法院檢察
    署官偵查起訴，本院於準備程序進行中，被告就被訴事實為有罪之陳述，經告知
    被告簡式審判程序之旨，並聽取當事人之意見後，裁定進行簡式審判程序。
    理  由
壹、關於程序：
    按「除被告所犯為死刑、無期徒刑、最輕本刑為三年以上有期徒刑之罪或高等法
    院管轄第一審案件者外，於前條第一項程序進行中，被告先就被訴事實為有罪之
    陳述時，審判長得告知被告簡式審判程序之旨，並聽取當事人、代理人、辯護人
    及輔佐人之意見後，裁定進行簡式審判程序。」刑事訴訟法第二百七十三條之一
    第一項定有明文。查被告乙○○涉犯之刑法第三百二十條第一項之普通竊盜罪、
    第三百二十五條第一項之強奪罪，法定本刑均非最輕本刑為三年以上有期徒刑之
    罪，且被告於本院九十三年十二月三日準備程序進行中，復就被訴之事實為有罪
    之陳述，經告知被告簡式審判程序之旨，被告及公訴人對於本件改依簡式審判程
    序審理亦均表示無意見，是依前揭刑事訴訟法規定，裁定本件進行簡式審判程序
    ，先予敘明。
貳、關於實體：
一、右揭犯罪事實，業據被告乙○○於警詢、偵查及本院審理時坦承不諱，核與被害
    人丙○○於警詢時、告訴人甲○○○於警詢時、本院審理指訴情節相符，且有車
    有機車鑰匙一支扣案可資佐證，堪信被告上開自白確與事實相符。事證明確，被
    告犯行，洵堪認定。
二、核被告所為，係犯刑法第三百二十條第一項之普通竊盜罪、第三百二十五條第一
    項之搶奪罪，所犯上開竊盜與搶奪二罪間，具有目的（搶奪）與手段（竊盜）之
    關係，並據被告供承竊取機車原本即係為犯案用，其為牽連犯，應依刑法第五十
    五條規定，從一重之搶奪罪處斷，公訴人認係被告犯意各別、罪名互殊，應分罪
    併罰，容有誤認，併予敘明。又被告前曾因違反肅清煙毒條例、麻醉藥品管制條
    例案件，經判處有期徒刑四年二月、一年確定，更定應執行刑為有期徒刑五年，
    於九十一年三月十四日縮刑期滿執行完畢，有臺灣高等法院被告全國前案紀錄表
    一份在卷可考，其於五年以內再犯有期徒刑以上之本罪，為累犯，爰依累犯之規
    定，加重其刑。爰審酌被告為貪圖私利，竟恣意竊盜及搶奪他人財物，非但使被
    害人蒙受諸多損失及不便，亦嚴重危害社會治安，並參酌其犯罪之手段、所生危
    害及犯罪後坦承犯行態度良好等一切情狀，量處如主文所示之刑，以資懲儆。
三、扣案機車鑰匙一支，係被告所有，且供犯罪所用之物，業經被告供承在卷，爰依
    刑法第三十八條第一項第二款宣告沒收。
據上論斷，應依刑事訴訟法第二百七十三條之一第一項、第二百第二百九十九條第一
項前段，刑法第三百二十條第一項、第三百二十五條第一項、第五十五條後段、第四
十七條、第三十八條第一項第二款，罰金罰鍰提高標準條例第一條前段、第二條，判
決如主文。
本案經檢察官葉志飛到庭執行職務。
中    華    民    國      九十三      年      十二      月      十七    日
                                  臺灣板橋地方法院刑事第十一庭
                                          法  官  潘  翠  雪
右正本證明與原本無異。
如不服本判決，應於送達後十日內向本院提出上訴狀
                                          書記官  江  文  彬
中　　　華　　　民　　　國　　九十三　　年　　 十二 　　月　　 十七 　　日
附錄本案論罪科刑法條全文：
中華民國刑法第三百二十條
(普通竊盜罪、竊佔罪)
意圖為自己或第三人不法之所有，而竊取他人之動產者，為竊盜罪，處五年以下有期
徒刑、拘役或五百元以下罰金。
意圖為自己或第三人不法之利益，而竊佔他人之不動產者，依前項之規定處斷。
前二項之未遂犯罰之。
中華民國刑法第三百二十五條
(普通搶奪罪)
意圖為自己或第三人不法之所有，而搶奪他人之動產者，處六月以上五年以下有期徒
刑。
因而致人於死者，處無期徒刑或七年以上有期徒刑，致重傷者，處三年以上十年以下
有期徒刑。
第一項之未遂犯罰之。
